【裁判字號】    90,易,292
【裁判日期】    901003
【裁判案由】    違反電子遊戲場業管理條例
【裁判全文】
臺灣苗栗地方法院刑事判決                            九十年度易字第二九二號
    公  訴  人  臺灣苗栗地方法院檢察署檢察官
    被      告  甲○○
右被告因違反電子遊戲場業管理條例案件，經檢察官提起公訴（九十年度偵字八０一
號），本院判決：
    主  文
甲○○未依電子遊戲場業管理條例規定辦理營利事業登記，而經營電子遊戲場業，處
拘役貳拾日，如易科罰金，以參佰元折算壹日。
扣案之電子遊戲機共計參拾貳台沒收。
    事  實
一、甲○○明知未依電子遊戲場業管理條例之規定向主管機關辦理電子遊戲場業營利
    事業登記者，不得經營電子遊戲場業，竟於民國九十年一月十二日至位在苗栗縣
    公館鄉○○街夜市，設攤位並於攤位內擺設電子遊戲機（屬其所有供益智娛樂類
    之電子遊戲機「快打旋風」十七台及「彈珠檯」十五台），插電營業供前來夜市
    之不特定人士把玩娛樂（非供賭博用），違規經營電子遊戲場業。嗣於同年月日
    （星期一）二十二時二十分許，在上址夜市內為警當場查獲，並扣得上開電子遊
    戲機合計共三十二台（均經警責付予甲○○保管中）。
二、案經苗栗縣政府移送臺灣苗栗地方法院檢察署檢察官偵查起訴。
    理  由
一、訊據被告對於在右揭時、地為警當場查獲，並扣得有插電營業之電子遊戲機合計
    共三十二台之事實固均不否認，惟辯稱：伊因伊流動攤販，無法得到許可云云。
    唯按電子遊戲場業管理條例於八十九年二月三日經總統公布施行，並自同年月五
    日起生效，是該條例生效後，設置以電腦方式操縱，產生或顯示聲光影像、圖案
    、動作之電子遊戲機，供不特定人為益智或娛樂之營利事業（同條例第三條、第
    四條參照），應依電子遊戲場業管理條例第十一條之規定辦理營利事業登記，未
    依該條例辦理營利事業登記者，依同條例第十五條之規定，即不得經營電子遊戲
    場業。又按電子遊戲場業管理條例第一條明示「為管理電子遊戲場業，並維護社
    會安寧，善良風俗、公共安全及國民身心健康，特制定本條例。」，是該條例立
    法目的之一即在於管理電子遊戲場業。而所謂電子遊戲場業，依該條例第三條規
    定，係指設置電子遊戲機供不特定人益智娛樂之營利事業。換言之，僅須設置電
    子遊戲機供人娛樂以營利者，即屬電子遊戲場業管理條例所指之電子遊戲場業，
    其規模如何及擺設有無店面及固定場所，則均非所問。再者，依該條例第十六條
    規定，非電子遊戲場業之其他營利事業，不得就其營業場所，「供他人設置」電
    子遊戲機營業，如違反該條規定，依第二十八條規定處行為人新台幣十萬元以上
    五十萬元以下罰鍰，並限期令其改善，是在非電子遊戲場業之其他營利事業場所
    設置電子遊戲機以營利者，仍屬由該條例規範之範疇，益徵該條例所指之電子遊
    戲場業並不專以設置電子遊戲機供人娛樂為限，在非電子遊戲場業之其他營利事
    業場所設置者仍屬之。是如係在自己經營之非電子遊戲場業之營業場所，自己附
    帶擺設電子遊戲機供人娛樂者，仍屬該條例第三條所指之「設置電子遊戲機供不
    特定人益智娛樂之營利事業」，依該條例第十五條規定，仍應辦理營利事業登記
    後始得營業。換言之，所謂電子遊藝場業，僅須有設置電子遊戲機供人為益智娛
    樂者即屬之（該條例第二條），至其係專以提供電子遊戲機供人娛樂或在非電子
    遊戲場業之營業場所附帶提供電子遊戲機供人娛樂，應非所問。從而在非電子遊
    戲場業之營業場所（如超商、保齡球館、紅茶店、撞球場及夜市等），附帶擺設
    電子遊戲機供人娛樂者，仍須依該條例第十五條規定辦理營利事業登記後始得擺
    設，否則，仍應依該條例二十二條論罰。蓋依該條例第二十八條規定，提供非電
    子遊戲場業之其他營利事業之營業場所予他人擺設電子遊戲機仍須處罰，如非電
    子遊戲場業之營利事業人，自行在該營業場所擺設電子遊戲機，未經依法登記而
    不予處罰，顯然輕重失衡，當非該條例管理電子遊戲場業之立法意旨。是被告所
    辯係圖卸刑責之詞，不足採信。此外，復有尚有現場查獲之電子遊戲機三十二台
    扣案足憑暨照片六幀、責付保管書乙紙附卷可稽，是以被告既未依電子遊戲場業
    管理條例之規定向主管機關辦理電子遊戲場業營利事業登記，則依電子遊戲場業
    管理條例第十五條之規定，本不得經營電子遊戲場業，而被告竟在苗栗縣公館鄉
    ○○街夜市設攤並於攤位內擺設電子遊戲機，供不特定人士把玩，自屬違規經營
    電子遊戲場業，本件事證明確，被告犯行均洵堪認定。
三、故核被告甲○○所為，係違反電子遊戲場業管理條例第十五條規定，應依同條例
    第二十二條之規定處斷。爰審酌被告之犯罪情節非重，犯罪所生損害輕微及其他
    一切情狀，量處如主文第一項所示之刑，並諭知易科罰金之折算標準，以示懲儆
    。扣案之電子遊戲機三十二台，係被告所有供犯罪所用之物，業據被告陳明在卷
    ，應併予宣告沒收。
據上論斷，應依刑事訴訟法第二百九十九條第一項前段，電子遊戲場業管理條例第十
五條、第二十二條，刑法第十一條、第四十一條第一項前段、第三十八條第一項第二
款，罰金罰鍰提高標準條例第二條前段，判決如主文。
本案經檢察官戴瑞麒到庭執行職務
中      華      民      國    九十      年      十      月      三      日
                              臺灣苗栗地方法院刑事第一庭
                                      法  官  林  靜  雯
右正本證明與原本無異。
如不服本判決，應於判決送達後十日內向本院提出上訴狀( 應附繕本 )，上訴於臺灣
高等法院台中分院。
                                      書記官  歐  明  秀
中      華      民      國    九十      年      十      月      三      日


司法院資訊處製作；財團法人民間司法改革基金會備份。
